# 合并层递延所得税资产负债抵消——求助陈版！

提问人：lifer 时间：2020-02-29 20:05:32
请教陈版，母公司对子公司的借款利息未收到也未开票，在母公司计算所得税时经税务认定可纳税调减，待收到时纳税，那么在母公司的单户报表对此部分确认了递延所得税负债，同时，子公司确认了递延所得税资产，在合并层面，关联交易应该抵消了，那么确认递延所得税资产、负债的事项在合并层已经应该都消除了吧，是不是可以直接对冲掉？

回答人：chenyiwei
本案例中的递延所得税资产、负债分别归属于子公司和母公司，即属于不同的纳税主体，所以不能抵销后按净额列报。